# 请教陈版企业会计准则解释第 4 号问题？

提问人：lijinrong 时间：2010-09-26 16:38:47
六、在合并财务报表中，子公司少数股东分担的当期亏损超过了少数股东在该子公司期初所有者权益中所享有的份额的，其余额应当如何进行会计处理？　　答：在合并财务报表中，子公司少数股东分担的当期亏损超过了少数股东在该子公司期初所有者权益中所享有的份额的，其余额仍应当冲减少数股东权益。 　　原《企业会计准则第 33 号———合并财务报表》第二十一条规定，子公司少数股东承担的亏损超过了少数股东在该公司期初所有者权益中所享有的份额，公司章程或协议规定少数股东有义务承担，并且少数股东有能力予以弥补的，该项余额应当冲减少数股东权益。公司章程或协议未规定少数股东有义务承担的，该项余额应当冲减母公司的所有者权益。该子公司以后期间实现的利润，在弥补了由母公司所有者权益所承担的属于少数股东的损失之前，应当全部归属于母公司的所有者权益。即子公司超额亏损主要由母公司承担。 那么企业会计准则解释第 4 号是否已不再区分公司章程中未规定少数股东有义务承担的情况？ 　即无论公司章程或协议是否规定少数股东承担超额亏损义务，都将超额亏损冲减少数股东权益。即将超额亏损子公司纳入合并报表时，少数股东权益项目会出现负数呢？而且这还要追溯调整呢？

回答人：chenyiwei
回复 楼主 lijinrong 的帖子是的，解释 4 号不再区分少数股东是否有义务以及有能力承担子公司的超额亏损，均把归属于少数股东的超额亏损冲减少数股东权益。作出这一改动的理论依据是为了更好地体现出少数股东也是集团的权益持有者，与母公司共享子公司的收益、共担子公司的亏损和经营风险，是新准则进一步体现“实体理论”的一种表现。